【裁判字號】    89,上訴,3627
【裁判日期】    890828
【裁判案由】    毒品危害防制條例
【裁判全文】
臺灣高等法院刑事判決                          八十九年度上訴字第三六二七號
    上  訴  人  臺灣基隆地方法院檢察署檢察官
    上  訴  人
    即  被  告  甲○○
    選任辯護人  黃丁風
右列上訴人因被告違反毒品危害防制條例案件，不服臺灣基隆地方法院八十九年度訴
字第四二七號，中華民國八十九年八月二十八日第一審判決（起訴案號：臺灣基隆地
方法院檢察署八十九年度偵字第一九五五號、八十九年度偵字第二０二二號）提起上
訴，本院判決如左：
    主  文
原判決撤銷。
甲○○販賣第二級毒品，處有期徒刑捌年。
扣案之第二級毒品安非他命（驗餘淨重壹仟肆佰零玖點柒公克）沒收銷燬之，塑膠袋
貳佰柒拾個沒收。
    事      實
一、甲○○於民國八十九年四月初，在基隆市某電玩店認識姓名年籍不詳，綽號「阿
    草」之成年男子，竟基於販賣營利之意圖，向「阿草」以新台幣（下同）三十五
    萬元之價格，購入第二級毒品安非他命一四一０‧一公克（淨重），「阿草」即
    將藏放安非他命之基隆市○○路二十三之一號二樓房屋鑰匙交付甲○○，甲○○
    仍將安非他命藏置於該處，並四處尋找買主，惟尚未覓得買主賣出。嗣於八十九
    年五月六日下午四時許，甲○○前往上址取出安非他命一包（淨重四九‧一公克
    ），意欲攜返住處時，甫行至門外，即為警當場查獲，除在其身上扣得上開安非
    他命外，另於屋內查獲安非他命二包（淨重一三六九公克）、供販賣安非他命預
    備之物塑膠分裝袋二百七十個、供施用第二級毒品安非他命所用之玻璃球吸食器
    一組（涉嫌施用第二級毒品部分，應由檢察官另行聲請原審裁定送觀察、勒戒）
    。
二、案經內政部警政署刑事警察局移送台灣基隆地方法院檢察署檢察官偵查起訴。
    理      由
一、右開事實，業據上訴人即被告甲○○於原審審理時坦承不諱，且有如事實欄所述
    安非他命、塑膠分裝袋等扣案可證，而該扣案之毒品，經送內政部警政署刑事警
    察局鑑定結果，均含有甲基安非他命成份，有該局出具之八十九年五月九日刑鑑
    字第五七九三二號鑑驗通知書在卷可按（見內政部警政署刑事警察局刑案偵查卷
    ，第四頁），堪信被告於原審審理時之供詞為真實。至被告於警訊及偵查中所供
    ，被查獲之安非他命係「阿草」所有，伊僅係替「阿草」拿取安非他命並載送「
    阿草」至特定地點販賣給他人二次云云。查被告與「阿草」相識不久，甚至「阿
    草」之姓名住址均不知悉，該綽號「阿草」之人焉有可能將藏置高達一千多公克
    安非他命處所之鑰匙交付被告，任其自行取用安非他命？此與常情顯不相符。且
    被告於原審八十九年八月十一日審判期日供稱：「（五月六日被查到的安非他命
    是誰的？）是我的，我在八十九年四月底向阿草買的，我以三十五萬元買回來，
    一千公克想自己賣，賺我以前所吸的。我之前所說阿草曾經賣過二次給別人，那
    不是事實。」等語（見原審卷第三十二頁），是被告在警訊、偵查中之供詞應非
    真實，應以被告於原審該次筆錄之供述為可採。被告復於本院審理時翻異前詞，
    辯稱：「我買進來後，才想要賣，不是原來就有意要賣才買進這些毒品」等語（
    見本院八十九年十一月七日審判筆錄），顯係事後卸責之詞，應不足採。查被告
    一次持有第二級毒品安非他命多達一千四百餘公克，其非備供被告自己吸用，而
    係為意圖販賣營利而購買，至為明顯。辯護人於本院為被告辯稱：「被告以較便
    宜之價錢向阿草購買，其目的為供自己吸食，只不過數量稍多」等語（見辯護人
    於本院提出之刑事辯護意旨狀），核與事實不符，亦不足採信。本件罪證明確，
    被告犯行堪以認定。
二、按所謂販賣行為，並不以販入之後復行賣出為要件，祇要以營利為目的，將毒品
    購入或賣出，有一於此，其犯罪即為完成（最高法院二十五年度非字第一二三號
    判例參照）。故核被告所為，係犯毒品危害防制條例第四條第二項之販賣第二級
    毒品罪。其持有第二級毒品安非他命之低度行為為販賣之高度行為所吸收，不另
    論罪。原審變更檢察官起訴法條論以被告意圖販賣而持有第二級毒品罪，其適用
    法律，自有未洽。被告上訴意旨以伊只是買進來後心理想要賣，但沒有賣，只是
    持有等語，否認有販賣行為，指摘原判決不當，雖無可取。但檢察官上訴意旨以
    被告應成立販賣第二級毒品罪，指摘原判決不當，則為有理由，自應由本院將原
    判決予以撤銷改判。爰審酌被告犯罪之動機、目的係在販賣安非他命，賺取差價
    供己施用毒品，其購入毒品數量高達一千四百餘公克，如販售供他人施用所產生
    之危害甚大及其犯罪後態度等一切情狀，量處有期徒刑八年，以示懲儆。查獲扣
    案之第二級毒品安非他命（驗餘淨重一四０九．七公克），不問屬於被告與否，
    應依法沒收銷燬之，塑膠分裝袋係被告所有供犯罪預備之物，此經被告供陳在卷
    （見本院八十九年十一月七日審判筆錄），併予依法宣告沒收。至吸食器一組係
    供施用第二級毒品犯罪所用之物，應由檢察官另行聲請原審宣告沒收，附此敘明
    。
據上論斷，應依刑事訴訟法第三百六十九條第一項前段、第三百六十四條、第二百九
十九條第一項前段、毒品危害防制條例第四條第二項、第十八條第一項前段，刑法第
十一條、第三十八條第一項第二款，判決如主文。
本案經檢察官鄭龍照到庭執行職務
中      華      民      國    八十九    年     十一     月     十四     日
                              臺灣高等法院刑事第十庭
                                  審判長法  官  蔡  長  溪
                                        法  官  溫  耀  源
                                        法  官  楊  貴  志
右正本證明與原本無異。
如不服本判決應於收受送達後十日內向本院提出上訴書狀，其未敘述上訴之理由者並
得於提起上訴後十日內向本院補提理由書（均須按他造當事人之人數附繕本）。
                                        書記官  沈  秀  容
中     華       民  國   八十九    年    十一       月    十六     日
附錄論罪法條：
毒品危害防制條例第四條第二項
製造、運輸、販賣第二級毒品者，處無期徒刑或七年以上有期徒刑，得併科新台幣七
百萬元以下罰金。


司法院資訊處製作；財團法人民間司法改革基金會備份。
